臺灣新竹地方法院刑事判決　　　　　　　　　　　　　　　九十年度自字第八七號
　　自　訴　人　己○○
　　自訴代理人　戊○○律師
　　被　　　告　甲○○
右列被告因傷害案件，經自訴人提起自訴，本院判決如左︰
    主  文
甲○○傷害人之身體，處拘役肆拾日，如易科罰金，以佰元折算壹日。緩刑貳年。
    事  實
一、甲○○與己○○前因土地問題提起民事訴訟，甲○○於民國九十年十一月二十二
    日下午三時許，在新竹縣北埔鄉○○段外大坪小段三四一地號土地，適本院竹北
    簡易庭法官、書記官，就雙方提起之民事事件至上述地點實施履勘，甲○○竟基
    於傷害人身體之犯意，徒手毆打己○○，致己○○受有左前胸三Ｘ二公分挫傷之
    傷害。
二、案經己○○提起自訴。
    理  由
一、訊據被告甲○○矢口否認上開犯行，辯稱：當時民事判決尚未確定，土地還是伊
    的，因為他們在伊的土地上亂挖，伊很生氣，只有推自訴人一下，沒有打自訴人
    云云。惟查：右揭犯罪事實，業據自訴人己○○於本院調查、審理時指訴明確，
    核與證人即當時在場之除草工人丙○○、丁○○證述情節大致相符，並有行政院
    衛生署竹東醫院九十年十一月二十三日竹東醫診字第三○八二號甲種診斷證明書
    乙紙附卷可稽，復參以證人連心瑜於本院調查時證稱：「‧‧‧我先生（指被告
    ）有碰到自訴人之衣服，當時場面很亂‧‧‧。」等語（見本院九十年十二月二
    十日訊問筆錄）、證人即當時到場之本院竹北簡易庭書記官乙○○亦證述：「當
    天下午三時許我和盧法官一起爬到山上時，就有看到當事人（指被告與自訴人）
    爭吵，‧‧‧。」、「（被告當時的情緒？）臉色不好看，不像心平氣和的樣子
    。」等語（見本院九十一年一月十日訊問筆錄），又被告當時情緒激動且有碰觸
    自訴人之身體一節，亦為被告所自承，是當時被告與告訴人因係爭土地問題發生
    口角爭執，應可認定，觀諸本件自訴人所受之傷害，被告當時既處於憤怒狀態，
    在爭執拉扯中，出手捶打自訴人，亦與經驗法則無違。被告雖以前揭情詞置辯，
    顯係事後卸責之詞，不足採信，被告傷害犯行堪以認定，應予依法論科。
二、核被告甲○○所為，係犯刑法第二百七十七條第一項之傷害罪。爰審酌被告因土
    地糾紛衍生之訴訟，而為本件傷害犯行之犯罪動機，兼衡自訴人所受傷勢程度，
    被告迄未與自訴人達成和解，及其犯罪後之態度等一切情狀，量處如主文所示之
    刑，併諭知易科罰金之折算標準。末查被告前未曾犯罪受有期徒刑以上刑之宣告
    ，此有臺灣高等法院被告全國前案紀錄表一份在卷可稽，其因情緒一時失控，致
    罹刑典，事後亦頗具悔意，經此刑之宣告後，應知警惕而無再犯之虞，本院認其
    所受宣告之刑以暫不執行為適當，爰併予以宣告緩刑二年，以啟自新。
據上論斷，應依刑事訴訟法第三百四十三條、第二百九十九條第一項前段，刑法第二
百七十七條第一項、第四十一條第一項前段、第七十四條第一款，罰金罰鍰提高標準
條例第一條前段、第二條，判決如主文。
中      華      民      國    九十一    年     三      月    二十二    日
                                    臺灣新竹地方法院刑事第二庭
                                        審判長法  官
   法  官
                                              法  官
附錄本案論罪科刑法條：
刑法第二百七十七條第一項：
傷害人之身體或健康者，處三年以下有期徒刑、拘役或一千元以下罰金。
